【裁判字號】    98,上易,967
【裁判日期】    980729
【裁判案由】    傷害等
【裁判全文】
臺灣高等法院臺中分院刑事判決         98年度上易字第967號
上  訴  人  臺灣苗栗地方法院檢察署檢察官
上  訴  人
即  被  告  丙○○
上列上訴人因被告傷害等案件，不服臺灣苗栗地方法院97年度易
字第1113號中華民國98年3月26日第一審判決（起訴案號：臺灣
苗栗地方法院檢察署97年度偵字第3689號），提起上訴，本院判
決如下：
    主  文
上訴駁回。
丙○○緩刑參年，並應依附件二和解筆錄所示內容，履行約定。
    事  實及理  由
一、本案經本院審理結果，認第一審判決認事用法及量刑均無不
    當，應予維持，並引第一審判決書記載之事實、證據及理由
    。（如附件一）
二、檢察官上訴意旨，以被告未與告訴人達成和解，事後並無悔
    意，認原審判決量刑過輕等語；被告則以：伊係與告訴人互
    毆，原審量刑過重為由提起上訴。
三、本院查：
  (一)被告就本件傷害等公訴事實坦承在卷。
  (二)被告與告訴人嗣於本院審理時達成和解，內容詳如附件二和
    解筆錄所示。
  (三)原審因而適用刑事訴訟法第299條第1項前段，刑法第277條
    第1項、第354條、第55條、第41條第1項前段等規定，並審
    酌被告因細故毆傷告訴人、毀壞告訴人的行動電話，實不可
    取、其犯罪之動機、智識程度及所生危害、犯後坦承犯行之
    態度等一切情狀，量處有期徒刑3月，並諭知易科罰金之折
    算標準，其認事用法核無違誤，量刑亦屬允當，檢察官及被
    告前揭上訴均為無理由，應予駁回。復查，被告未曾因故意
    犯罪而受有期徒刑以上刑之宣告，有臺灣高等法院被告前案
    紀錄表附卷可查，被告既已於本院審理期間與告訴人達成和
    解，經此教訓，當知警惕，應無再犯之虞，爰併宣告緩刑三
    年。本院斟酌全案情節，命被告依附件和解筆錄所示內容，
    履行和解約定，被告如有違反且情節重大者，依刑法第75條
    之1第1項第4款之規定，撤銷緩刑宣告，執行宣告刑。
四、據上論斷，應依刑事訴訟法第373條、第368條，刑法第74條
    第1項第1款、第2項第3款、第3項，判決如主文。
本案經檢察官甲○○到庭執行職務。
中    華    民    國    98    年    7    月     29    日
            刑事第四庭    審判長法  官  洪   耀   宗
                                法  官  蔡  王金  全
                                法  官  劉   登   俊
以上正本證明與原本無異。
不得上訴。
                                書記官  張   惠   彥
中    華    民    國    98    年    7     月    29    日
附件一
                臺灣苗栗地方法院刑事判決
                                      97年度易字第1113號
公  訴  人  臺灣苗栗地方法院檢察署檢察官
被      告  丙○○  男  25歲（民國○○年○○月○○日生）
                    身分證統一編號：Ｚ000000000號
                    住彰化縣花壇鄉○○村○○街36巷33號
                    居彰化縣花壇鄉金墩村17鄰金福326號
上列被告因傷害等案件，經檢察官聲請簡易判決處刑（97年度偵
字第3689號），嗣經本院苗栗簡易庭認不宜以簡易判決處刑，改
依通常程序審理，復依簡式審判程序審理，判決如下：
    主  文
丙○○犯傷害罪，處有期徒刑參月，如易科罰金，以新臺幣壹仟
元折算壹日。
    犯罪事實及理由
一、犯罪事實：
    本件犯罪事實引用檢察官聲請簡易判決處刑書之記載（如附
    件）
二、證據論述：
    除增加被告丙○○於本院之自白、臺灣高等法院被告前案紀
    錄表1 份外，其餘亦引用檢察官聲請簡易判決處刑書之記載
    （如附件）。
三、論罪科刑：
    核被告所為，係犯刑法第277 條第1 項之傷害罪、同法第35
    4 條之毀損罪。其一行為觸犯上述2 罪名，為想像競合犯，
    應從一重之傷害罪處斷。爰審酌被告因細故毆傷告訴人、毀
    壞告訴人的行動電話，實不可取。復衡酌其犯罪之動機、智
    識程度及所生危害、迄今尚未與告訴人達成和解、犯後坦承
    犯行之態度等一切情狀，量處如主文所示之刑，並諭知易科
    罰金的折算標準。
據上論斷，應依刑事訴訟法第452 條、第273 條之1 第1 項、第
299 條第1 項前段、第310 條2 、第454 條第2 項，刑法第277
條第1 項、第354 條、第55條、第41條第1 項前段，刑法施行法
第1條之1 ，判決如主文。
本案經檢察官黃明正到庭執行職務。
中    華    民    國    98    年    3     月    26    日
                  刑事第三庭  法  官  呂曾達
以上正本證明與原本無異。
如不服本判決應於收受判決後10日內向本院提出上訴書狀，並應
應敘述具體理由。其未敘述上訴理由者，應於上訴期間屆滿後20
日內向本院補提理由書 (均須按他造當事人之人數附繕本)「 切
勿逕送上級法院」。告訴人或被害人如對本判決不服者，應具備
理由請求檢察官上訴，其上訴期間之計算係以檢察官收受判決正
本之日期為準。
                              書記官  許千士
中    華    民    國    98    年    3     月    26    日
附錄論罪科刑法條
第277 條第1 項、同法第354 條。
中華民國刑法第277條
（普通傷害罪）
傷害人之身體或健康者，處 3 年以下有期徒刑、拘役或 1 千元
以下罰金。
犯前項之罪因而致人於死者，處無期徒刑或 7 年以上有期徒刑；
致重傷者，處 3 年以上 10 年以下有期徒刑。
中華民國刑法第354條
（毀損器物罪）
毀棄、損壞前二條以外之他人之物或致令不堪用，足以生損害於
公眾或他人者，處2 年以下有期徒刑、拘役或5 百元以下罰金。
臺灣苗栗地方法院檢察署檢察官聲請簡易判決處刑書
                                       97年度偵字第3689號
     被  告  丙○○  男  24歲（民國○○年○○月○○日生）
                     住彰化縣花壇鄉金墩村17鄰金福326號
                     居彰化縣花壇鄉○○村○○街36巷33號
                     國民身分證統一編號：Ｚ000000000號
 上列被告因傷害等案件，業經偵查終結，認為宜以簡易判決處刑
 ，茲敘述犯罪事實及證據並所犯法條如下：
         犯罪事實
 一、丙○○於民國97年7月10日上午9時30分許，在苗栗縣竹南鎮
     ○○里○○路67巷160弄20之7號工地，因與乙○○有工程尾
     款之糾紛而發生爭執進而拉扯，丙○○竟基於傷害之犯意，
     持木棍毆打乙○○頭、胸部及腳部等處，致乙○○受有頭部
     外傷併腦震盪、左側脖子紅腫2公分、左側胸部紅腫3公分、
     腹部紅腫7公分、左側小腿紅腫2公分等傷害（丙○○因與乙
     ○○拉扯互毆，亦受有左胸挫傷、抓傷、左手食指擦傷等傷
     害，惟未據合法告訴）；並於持木棍往乙○○之左胸前揮打
     時，因乙○○左胸前口袋放置手機1支，亦遭丙○○揮打之
     木棍敲毀而造成損害。
 二、案經乙○○訴訴由苗栗縣警察局竹南分局報告偵辦。
         證據並所犯法條
 一、上開時地與告訴人乙○○因工程尾款而起爭執，並持木棍毆
     傷告訴人，且造成告訴人之手機毀壞等事實，業據被告丙○
     ○於警詢及偵查中坦誠不諱，核與告訴人乙○○指訴情節相
     符，復經證人易金文結證明確。此外，並有告訴人提出財團
     法人為恭紀念醫院診斷證明書、被告丙○○亦因受傷而提出
     重光醫院診斷證明書等在卷可資佐證，被告前揭犯行應堪認
     定。
 二、核被告丙○○所為，係犯刑法第277條第1項之傷害、第354
     條毀損等罪嫌。被告以一行為同時觸犯傷害、毀損兩罪，有
     刑法第55條想像競合犯之裁判上一罪關係，請從一重之傷害
     罪論處。
 三、依刑事訴訟法第451條第1項聲請逕以簡易判決處刑。
     此  致
 臺灣苗栗地方法院
 中    華    民    國    97    年     9    月    25    日
                               檢察官  林文中
 本件正本證明與原本無異
 中    華    民    國    97    年    10    月    9     日
                               書記官  蔡宛穎
 參考法條：刑法第277條第1項、第354條
 中華民國刑法第277條
 傷害人之身體或健康者，處三年以下有期徒刑、拘役或一千元以
 下罰金。
 犯前項之罪因而致人於死者，處無期徒刑或七年以上有期徒刑；
 致重傷者，處三年以上十年以下有期徒刑。
 中華民國刑法第354條
 毀棄、損壞前二條以外之他人之物或令致不堪用，足以生損害於
 公眾或他人者，處二年以下有期徒刑、拘役或五百元以下罰金。
 附記事項：本件係依刑事訴訟法簡易程序辦理，法院簡易庭得不
 傳喚被告、輔佐人、告訴人、告發人等出庭即以簡易判決處刑；
 被告、被害人、告訴人等對告訴乃論案件如已達成民事和解而要
 撤回告訴或對非告訴乃論案件認有受傳喚到庭陳述意見之必要時
 ，請即另以書狀向簡易法庭陳述或請求傳訊。
附件二
                      和  解  筆  錄
原      告  乙○○  住台中縣大肚鄉○○村○○路○段430號
被      告  丙○○  住彰化縣花壇鄉○○村○○街36巷33號
                    （戶籍）
上列當事人間98年度上易字第967號（九十八年度附民字第139號
）因傷害等附帶民事訴訟案件於中華民國98年7月15日下午9時10
分，在本院刑事第14法庭和解成立茲記其大要如下：
出席職員如左：
    審判長法  官  洪 耀 宗
      陪席法  官  蔡王金全
      受命法  官  劉 登 俊
          書記官  張 惠 彥
          通  譯  許 秀 麗
到庭和解關係人：
      原     告   乙 ○ ○
      被     告   丙 ○ ○
和解成立內容：
一、被告願給付原告新台幣 (下同)十五萬元，除當庭給付八萬
    元外，其餘七萬元，自98年8月起至99年2月止，於每月15日
    給付一萬元，一期不履行視為全部到期。
二、原告其餘請求拋棄。
三、訴訟費用各自負擔。
上列筆錄當庭交關係人閱覽/朗讀並無異議後簽名。
                              原 告   乙  ○  ○
                              被 告   丙  ○  ○
中    華    民    國    98    年    7    月     15    日
                      臺灣高等法院臺中分院刑事第四庭
                              書記官  張  惠  彥
                          審判長法官  洪  耀  宗
上列正本證明與原本無異。
                              書記官  張  惠  彥
中    華    民    國    98    年    7     月    16    日


司法院資訊處製作；財團法人民間司法改革基金會備份。
